臺灣基隆地方法院民事裁定  
111年度補字第834號
原      告  縯忠實業有限公司

法定代理人  施畯助  
訴訟代理人  劉睿哲律師
被      告  李順發  
            李江和  
            李慶忠  
            李慶堂  
            李星林  
            郭明華  
            李麗秋  
            李銅城  
            李銅成  
上列當事人間請求分割共有物事件，本院裁定如下：
    主  文
本件訴訟標的之價額核定為新臺幣壹仟零伍拾陸萬陸仟陸佰陸拾
柒元。
原告應於收受本裁定送達後伍日內補正下列事項，其中任一項逾
期未補正，即駁回其訴：
(一)提出坐落基隆市○○區○○段○○○地號土地之土地登記第一類謄
    本（須於土地所有權部詳載全部所有權人完整姓名及統一編
    號）。
(二)補正被告李順發、李江和、李慶忠、李慶堂、李星林、郭明
    華、李麗秋、李銅城、李銅成之最新戶籍謄本（記事欄勿省
    略）。
(三)補繳第一審裁判費新臺幣壹拾萬伍仟零壹拾陸元。
(四)提出補正後書狀及其繕本或其影本一份。
    理  由
一、按訴訟標的之價額，由法院核定。核定訴訟標的之價額，以
    起訴時之交易價額為準。民事訴訟法第77條之1第1項、第2
    項前段分別定有明文。而動產或不動產之交易價額常受買賣
    雙方之需求、主觀好惡、目的及利用價值等之影響，若當事
    人間就該交易價額有所爭執，即應調查實際情形以為核定訴
    訟標的價額之依據。是此所謂交易價額，應係指客觀之市場
    交易價額而言。又共有物分割之訴，其訴訟標的價額以原告
    因分割所受利益之客觀價額為準，非以共有物全部之價額定
    之（最高法院70年台上字第1757號民事判決參照）。
二、本件原告縯忠實業有限公司起訴請求以原物分割與被告李順
    發、李江和、李慶忠、李慶堂、李星林、郭明華、李麗秋、
    李銅城、李銅成共有之坐落基隆市○○區○○段000地號土地（
    下稱系爭土地），因原告僅受其應有部分可分得之利益，是
    本件訴訟標的價額應以其因分割所受利益之價額為準。而系
    爭土地面積為951平方公尺，民國111年1月公告土地現值為
    新臺幣（下同）25,000元/平方公尺，且原告對於系爭土地
    之應有部分為36分之16，是以，本件原告因請求分割所受利
    益之價額應為10,566,667元（計算式：951平方公尺×16/36×
    25,000元＝10,566,667元，元以下四捨五入)，爰核定本件訴
    訟標的價額為10,566,667元，應徵第一審裁判費105,016元
    。
三、又原告得持本裁定向地政機關申請「基隆市○○區○○段000地
    號土地」之土地登記第一類謄本，並依據前述登記謄本所載
    所有權人之姓名及身分證統一編號，向戶政事務所申請被告
    之最新戶籍謄本（記事欄勿省略）。　　
四、當事人對於本院核定訴訟標的價額之裁定，得於10日內抗告
    。故原告至遲應於本院上開核定訴訟標的價額之裁定確定後
    5日內，補繳裁判費105,016元及上開欠缺。其中任一項逾期
    未補正，即駁回原告之訴。
五、依民事訴訟法第77條之1、第249條第1項但書規定，裁定如
    主文。
中　　華　　民　　國　　111 　年　　12　　月　　22　　日
                  民事庭法    官      徐世禎
以上正本係照原本作成。
如不服本裁定關於核定訴訟標的價額部分，應於送達後10日內向
本院提出抗告狀，並繳納抗告費新臺幣1,000元；其餘關於命補
繳裁判費部分，不得抗告。
中　　華　　民　　國　　111 　年　　12　　月　　22　　日
                        書 記 官      林煜庭